【裁判字號】    98,簡上,83
【裁判日期】    990203
【裁判案由】    違反商標法
【裁判全文】
臺灣宜蘭地方法院刑事判決              98年度簡上字第83號
上  訴  人
即  被  告  甲○○
上列上訴人因違反商標法案件，不服本院簡易庭98年度簡字第62
5號中華民國98年9月25日第一審簡易判決（聲請案號：臺灣宜蘭
地方法院檢察署98年度偵字第2994號），提起上訴，本院管轄之
第二審合議庭判決如下：
    主  文
上訴駁回。
甲○○緩刑貳年，並應依民國98年12月11日簽立之協議書，於民
國99年1月25日、99年2月25日、99年3月25日前，向路易威登馬
爾悌耶公司各支付新臺幣壹萬貳仟元、壹萬貳仟元、壹萬壹仟元
，如遲誤一期履行者，其後之期間視為亦已到期。
    事  實
一、甲○○明知「LOUIS VUITTON」（以下簡稱LV）商標名稱及
    圖樣，係法商路易威登馬爾悌耶公司向我國經濟部智慧財產
    局申請註冊並取得商標專用權，指定使用於書包、公事包、
    手提箱袋、旅行袋、皮夾等類商品，且仍在商標專用期內，
    非經商標專用權人同意或授權，不得於同一或類似商品上，
    使用相同或近似之商標圖樣，並不得販賣仿冒該商標之商品
    ，竟基於販賣仿冒商標商品之犯意，於民國98年1月15日上
    午11時22分起，在宜蘭縣壯圍鄉○○路50之9號住處，利用
    電腦網路設備連線至雅虎奇摩拍賣網站，以帳號「Ｚ0000000
    000」，在該網站上刊登販賣「LV」手提包、起標價格新臺
    幣（下同）800元之訊息，以供不特定之買家競標購買該仿
    冒商品，而於網際網路上拍賣陳列。嗣經警喬裝買家，於98
    年1月25日上午12時22分，以含運費1,580元之價格，向甲○
    ○購得該仿冒之「LV」手提包1個，並於98年2月3日上午11
    時19分匯款1,580元至甲○○所開立之中華郵政股份有限公
    司南港福德郵局帳號00000000000000號帳戶，經甲○○確認
    收到匯款後，再郵寄該手提包，而為警循線查獲。
二、案經內政部警政署保安警察第二總隊第一大隊第一中隊報請
    臺灣宜蘭地方法院檢察署檢察官偵查後聲請簡易判決處刑。
    理  由
壹、證據能力部分：
一、按被告以外之人於審判外之言詞或書面陳述，除法律有規定
    者外，不得作為證據；又被告以外之人於審判外之陳述，雖
    不符前4條之規定，而經當事人於審判程序同意作為證據，
    法院審酌該言詞陳述或書面陳述作成時之情況，認為適當者
    ，亦得為證據，刑事訴訟法第159條第1項、第159條之5第1
    項分別定有明文。
二、經查：證人乙○○於警詢之陳述（見警卷第41頁至第42頁）
    ，雖係被告以外之人於審判外之言詞陳述，惟業經被告於審
    判程序中表示同意作為證據（見本院卷第25頁、第39頁），
    且本院審酌上開言詞陳述作成時情況，並無違法之處，認為
    適當，依上開規定，自得作為證據使用。
貳、實體部分：
一、認定犯罪事實所憑之證據及理由：
  (一)訊據被告甲○○對上開犯罪事實於警詢、偵查、本院審理中
    均坦白承認（見警卷第5頁至第8頁、偵卷第7頁至第8頁、本
    院卷第24頁、第42頁），核與證人乙○○於警詢證述情節相
    符（見警卷第41頁至第42頁），並有郵政自動櫃員機交易明
    細表、郵局帳號00000000000000號帳戶存摺交易明細、網路
    拍賣畫面列印資料、雅虎奇摩拍賣帳號Ｚ0000000000之資料
    、扣案「LV」手提包鑑定證明書、估價表及經濟部智慧財產
    局註冊之商標資料檢索服務查詢結果各1份在卷足憑（見警
    卷第9頁至第37頁、第43頁至第49頁），此外，復有扣案之
    仿冒「LV」手提包1個可證，堪認被告首揭自白與事實相符
    。
  (二)從而，被告基於販賣仿冒商標商品之犯意，於上開時、地，
    以上開方式，刊登販賣仿冒「LV」手提包之訊息於拍賣網站
    之事實，事證明確，應依法論科。
二、論罪科刑之理由：
  (一)被告甲○○所為，係犯商標法第82條之明知為仿冒商標商品
    ，意圖販賣而陳列罪。又警員喬裝成買家向被告購買仿冒「
    LV」商標圖樣之手提包1個，警員實際上並無購買之真意，
    而係為求人贓俱獲而佯稱購買，故於形式上雖有互為買賣之
    約定，事實上仍無以真正成立買賣契約之意，是被告該次之
    販賣行為應僅屬未遂，然商標法並未對販賣仿冒商標商品未
    遂之行為加以處罰；是以，被告之上開行為應僅構成明知為
    未得商標權人同意，於同一商品使用相同之註冊商標之商品
    而意圖販賣而陳列罪，則聲請簡易判決處刑書認被告已販賣
    仿冒商標商品既遂容有誤會，惟其所引用起訴法條之條項均
    相同，僅罪名不同，故本院自毋庸變更起訴法條，併此敘明
    。
  (二)原審以被告罪證明確，因而適用刑事訴訟法第449條第1項前
    段、第450條第1項，商標法第82條、第83條，刑法第11條前
    段、第41條第1項前段。並審酌被告於網路上刊登販賣仿冒
    之商品，侵害他人之商標權，惟其數量尚非甚鉅，及其犯罪
    之目的、手段、犯罪所生之損害，及被告犯罪後態度等一切
    情狀，量處被告拘役30日，並諭知易科罰金之折算標準，併
    沒收扣案之仿冒「LV」商標圖樣之手提包1個。經核原審判
    決認事、用法及量刑均適法、妥當，應予維持，被告以原審
    量刑過重，提起上訴，為無理由，應予駁回。
  (三)被告前未曾因故意犯罪受有期徒刑以上刑之宣告，有臺灣高
    等法院被告前案紀錄表1份在卷足憑，其因一時失慮而觸犯
    本案犯行，於犯罪後已深知悔悟，並與被害人路易威登馬爾
    悌耶公司達成民事和解事宜，願賠償被害人5萬元，並於98
    年12月11日給付被害人1萬5千元，其餘則於99年1月25日、9
    9年2月25日、99年3月25日前各給付被害人1萬2千元、1萬2
    千元、1萬1千元，亦同意被害人得以被告名義代為刊登道歉
    啟事，而被害人已具狀表示願意原諒被告，此有刑事陳報狀
    暨98年12月11日協議書1份在卷足憑（見本院卷第31頁至第3
    4頁），故本院認被告經此次科刑教訓後，應知警惕而無再
    犯之虞，因認其所宣告之刑，以暫不執行為適當，併予宣告
    緩刑2年，以啟自新。次按緩刑宣告，得斟酌情形，命犯罪
    行為人向被害人支付相當數額之財產或非財產上之損害賠償
    ，刑法第74條第2項第3款定有明文，本院為確保被告能確實
    履行上開協議書所載內容，爰諭知被告如主文第2項所示之
    負擔。
三、適用之法律：
    刑事訴訟法第455條之1第1項、第3項、第368條，刑法第74
    條第1項第1款、第2項第3款。
本案經檢察官劉惟宗到庭執行職務。
中    華    民    國    99    年    2     月    3     日
                  刑事第二庭  審判長法  官  林惠玲
                                    法  官  劉家祥
                                    法  官  蘇錦秀
以上正本證明與原本無異。
本判決不得上訴。
                                    書記官  劉晨輝
中    華    民    國    99    年    2     月    4     日
【附錄本案論罪科刑法條】
商標法第82條：
明知為前條商品而販賣、意圖販賣而陳列、輸出或輸入者，處1
年以下有期徒刑、拘役或科或併科新臺幣5萬元以下罰金。

司法院資訊處製作；財團法人民間司法改革基金會備份。
